【裁判字號】    98,抗,91
【裁判日期】    980612
【裁判案由】    本票裁定
【裁判全文】
臺灣士林地方法院民事裁定                98年度抗字第91號
抗  告  人  自然映象健康事業有限公司
兼上1
法定代理人  乙○○
相  對  人  中租迪和股份有限公司
法定代理人  甲○○
抗告人因與中租迪和股份有限公司間本票裁定事件，對於中華民
國98年3 月31日臺灣士林地方法院98年度票字第1864號裁定提起
抗告，本院裁定如下：
    主  文
抗告駁回。
抗告程序費用新臺幣壹仟元由抗告人負擔。
    理  由
一、按執票人向本票發票人行使追索權時，得聲請法院裁定後強
    制執行，票據法第123 條定有明文。又本票執票人依上開法
    條之規定，聲請法院裁定許可對發票人強制執行，係屬非訟
    事件程序，法院僅就形式上審查是否准許強制執行，此項裁
    定並無確定實體上法律關係存否之效力，如發票人就票據債
    務之存否有爭執時，應由發票人提起確認之訴，以資解決（
    最高法院56年臺抗字第714 號、57年臺抗字第76號判例參照
    ）。
二、本件相對人中租迪和股份有限公司（下逕稱相對人）主張：
    伊執有抗告人與乙○○、劉啟志於民國96年12月14日所共同
    簽發，面額新臺幣（下同）1,478 萬4,000 元，到期日為98
    年2 月14日，並免除作成拒絕證書之本票（下稱系爭本票）
    乙紙。詎屆期提示後仍有票款576 萬2,000 元未獲清償，爰
    依票據法第123 條規定聲請裁定許可強制執行等語。原審經
    核相對人提出之本票後，認與票據法第123 條之規定相符，
    裁定予以准許。
三、抗告意旨略以：伊因向相對人購買保養品而簽發系爭本票及
    其他24紙分期票據交予相對人作為給付價金之擔保，而上開
    票據於簽發時，除本金1,300 萬元外，已加計以年息13.7%
    計算之利息178 萬4,000 元及手續費8 萬9,200 元。又伊業
    於98年4 月2 日之票據到期時，將第1 筆帳款全部付清，實
    因景氣不佳，方無法依約清償帳款，希望相對人能同意延長
    3 個月還款期限及不再重複收取以年息20% 計算之利息等請
    求，以期圓滿解決本件紛爭云云。
四、查本件抗告人為系爭本票發票人，業據相對人提出本票乙紙
    為證，抗告人復不爭執確有簽發系爭本票，則原審據以准許
    本票強制執行，核無不合。又抗告人所稱即使屬實，亦係相
    對人是否同意延長還款期限及相對人有否重複收取利息等實
    體上爭執，揆諸前揭說明，僅得由抗告人另行提起訴訟，以
    資解決，要非本件非訟程序所得審究，是抗告人仍執上情抗
    告，為無理由，應予駁回。
五、爰依法裁定如主文。
中    華    民    國    98    年    6     月    12    日
                  民事第一庭  審判長法  官  黃小瑩
                                    法  官  絲鈺雲
                                    法  官  劉逸成
以上正本證明與原本無異。
如不服本裁定，僅得於收受本裁定正本送達後10日內，以適用法
規顯有錯誤為理由，向本院提出再抗告狀，（須附繕本一份及繳
納再抗告裁判費新台幣1,000 元），經本院許可後始可再抗告。
再抗告時應提出委任律師或具有律師資格之人之委任狀；委任有
律師資格者，另應附具律師資格證書及釋明委任人與受任人間有
民事訴訟法第466 條之1 第1 項但書或第2 項所定關係之釋明文
書影本。
中    華    民    國    98    年    6     月    17    日
                                    書記官  李宜蓁


司法院資訊處製作；財團法人民間司法改革基金會備份。
